

¡Hola! Soy Hector, un apasionado desarrollador web Full Stack. Con experiencia en trabajos freelance para la agrupación amigos del Puangue donde me desenvuelvo como director y desarrollador web. Mis años previos están centrados en la salud con 14 años de carrera en transporte, rescates y urgencias.

CONTACTO

- (+569) 50882834
- mail
- <u>linkedin</u>
- portafolio

EDUCACIÓN

AIEP

Tec. en enfermería nivel superior.

Desafios Latam

Desarrollador Web FullStack JS.

OTROS CERTIFICADOS

udemy

c# | c++ | DB MySQL server | Jenkins.

Google Activate

Cloud Computing | Html y Css.

Codigo Facilito

React | Ruby | Python | Js.

Héctor González

DESARROLLADOR WEB FULLSTACK

EXPERIENCIA LABORAL

Desarrollador Web y Director administrativo

P.J. Amigos Del Puangue, 2017-2024

• Responsable del departamento de sistemas informáticos. Contabilidad y logística de servicios.

Despachador / Operador

ESACH, 2013 - 2022

• Despacho y operación de móviles de emergencia en diferentes áreas a nivel nacional.

TENS

Hospital de Curacaví, 2009 - 2013

• Tens de urgencias, hospitalizados, farmacia, curaciones, toma de muestra, RX, rescate.

HABILIDADES

Informáticas

Html | Css | Saas Js | Ts | Figma | React |
Vite| Vitest | Bootstrap | Sass | Tailwind |
DaisyUI | Mock | Jest | Node.Js | Express |
Cors | Jwt | Bcrypt | MongoDB | Render |
Trello | Scrum.

Trofeos Microsoft

- -Aspectos básicos de GitHub Copilot.
- -Creación de aplicaciones en .NET con C#.
- -Arquitectura de la infraestructura de almacenamiento en Azure.
- -Compilación de aplicaciones JS con TS.
- -Almacenamiento de datos en Azure.